bg-BG: Функции на часовник и аларма: Автоматично затъмняване; Таймер за обратно броене; Двойна аларма; Няма; Единична аларма; Таймер за сън; Отлагане; Други
pt-PT: Recursos de relógio e alarme: Escurecimento automático; Temporizador de contagem decrescente; Alarme duplo; Nenhum; Alarme único; Temporizador de sono; Soneca; Outro
vi: Tính năng đồng hồ và báo thức: Tự động làm mờ; Đồng hồ đếm ngược; Báo thức kép; Không có; Báo thức đơn; Hẹn giờ ngủ; Báo lại; Khác
hu: Óra és riasztás funkciók: Automatikus fényerő szabályozás; Visszaszámláló időzítő; Dupla ébresztés; Egyik sem; Egyszeres ébresztés; Alvás időzítő; Szundi; Egyéb
sk-SK: Funkcie hodín a budíka: Automatické stlmenie; Odpočítavací časovač; Dvojitý budík; Žiadny; Jednoduchý budík; Časovač spánku; Odloženie budenia; Iné
it: Funzioni orologio e sveglia: Oscuramento automatico; Timer conto alla rovescia; Doppia sveglia; Nessuna; Sveglia singola; Timer di spegnimento; Snooze; Altro
ko: 시계 및 알람 기능: 자동 밝기 조절; 카운트다운 타이머; 듀얼 알람; 없음; 싱글 알람; 슬립 타이머; 스누즈; 기타
cs: Funkce hodin a budíku: Automatické stmívání; Odpočítávací časovač; Dvojité buzení; Žádný; Jednoduché buzení; Časovač vypnutí; Odložit buzení; Jiné
zh-CN: 时钟和闹钟功能: 自动调光; 倒计时器; 双闹钟; 无; 单闹钟; 睡眠定时器; 贪睡; 其他
en: Clock and alarm features: Automatic dimming; Countdown timer; Dual alarm; None; Single alarm; Sleep timer; Snooze; Other
pl: Funkcje zegara i budzika: Automatyczne przyciemnianie; Minutnik; Podwójny alarm; Brak; Pojedynczy alarm; Wyłącznik czasowy; Drzemka; Inne
de: Uhr- und Weckfunktionen: Automatische Dimmung; Countdown-Timer; Doppelalarm; Keine; Einzelalarm; Einschlaftimer; Schlummerfunktion; Sonstiges
es: Características de reloj y alarma: Atenuación automática; Temporizador de cuenta regresiva; Alarma doble; Ninguno; Alarma simple; Temporizador de apagado; Repetición; Otros
fr: Fonctionnalités d’horloge et d’alarme: Gradation automatique; Minuterie de compte à rebours; Double alarme; Aucune; Alarme unique; Minuterie de veille; Rappel d'alarme; Autre
th: คุณสมบัตินาฬิกาและนาฬิกาปลุก: หรี่แสงอัตโนมัติ; นาฬิกานับถอยหลัง; นาฬิกาปลุกคู่; ไม่มี; นาฬิกาปลุกเดี่ยว; ตั้งเวลาปิด; เลื่อนปลุก; อื่นๆ
nl: Klok- en alarmfuncties: Automatisch dimmen; Afteltimer; Dubbel alarm; Geen; Enkel alarm; Slaaptimer; Snooze; Andere
lt-LT: Laikrodžio ir signalo funkcijos: Automatinis pritemdymas; Atgalinės atskaitos laikmatis; Dvigubas žadintuvas; Nėra; Vienas žadintuvas; Miego laikmatis; Snaudimo funkcija; Kita
ro-RO: Caracteristici ceas și alarmă: Diminuare automată; Cronometru invers; Alarmă dublă; Niciuna; Alarmă simplă; Temporizator de somn; Amânare; Altele
el: Χαρακτηριστικά ρολογιού και αφύπνισης: Αυτόματη ρύθμιση φωτεινότητας; Χρονοδιακόπτης αντίστροφης μέτρησης; Διπλή αφύπνιση; Καμία; Μονή αφύπνιση; Χρονοδιακόπτης ύπνου; Αναβολή; Άλλο
pt-BR: Recursos de relógio e alarme: Escurecimento automático; Timer regressivo; Alarme duplo; Nenhum; Alarme único; Timer de sono; Soneca; Outro
da: Ur- og alarmfunktioner: Automatisk dæmpning; Nedtællingstimer; Dobbelt alarm; Ingen; Enkelt alarm; Søvntimer; Snooze; Andet
ja: 時計とアラーム機能: 自動調光; カウントダウンタイマー; デュアルアラーム; なし; シングルアラーム; スリープタイマー; スヌーズ; その他
nb: Klokke- og alarmfunksjoner: Automatisk dimming; Nedtellingstimer; Dobbel alarm; Ingen; Enkelt alarm; Søvntimer; Slumring; Annet
fi: Kello- ja hälytysominaisuudet: Automaattinen himmennys; Ajastin; Kaksoishälytys; Ei mitään; Yksittäinen hälytys; Uniajastin; Torkku; Muu
tr: Saat ve alarm özellikleri: Otomatik karartma; Geri sayım sayacı; Çift alarm; Hiçbiri; Tekli alarm; Uyku zamanlayıcısı; Erteleme; Diğer
zh-TW: 時鐘和鬧鐘功能: 自動調光; 倒數計時器; 雙鬧鈴; 無; 單一鬧鈴; 睡眠定時器; 貪睡功能; 其他
ru: Функции часов и будильника: Автоматическое затемнение; Таймер обратного отсчета; Двойной будильник; Нет; Одинарный будильник; Таймер сна; Повтор сигнала; Другой
sv: Klock- och alarmfunktioner: Automatisk nedtoning; Nedräkningstimer; Dubbelt larm; Inga; Enkelt larm; Sömntimer; Snooze; Övrigt
sl-SI: Funkcije ure in budilke: Samodejno zatemnitev; Odštevalni časovnik; Dvojni alarm; Brez; Enojni alarm; Časovnik spanja; Dremež; Drugo
hr-HR: Značajke sata i alarma: Automatsko prigušivanje; Odbrojavanje; Dvostruki alarm; Nema; Pojedinačni alarm; Tajmer za spavanje; Odgoda; Ostalo